【裁判字號】    97,裁,5146
【裁判日期】    971127
【裁判案由】    營業稅
【裁判全文】
最  高  行  政  法  院  裁  定
                                      97年度裁字第5146號
上  訴  人  甲○○
被 上訴 人  財政部臺灣省北區國稅局
代  表  人  陳文宗
上列當事人間營業稅事件，上訴人對於中華民國95年11月9日臺
北高等行政法院95年度訴字第1270號判決，提起上訴，本院裁
定如下：
    主  文
上訴駁回。
上訴審訴訟費用由上訴人負擔。
    理  由
一、按對於高等行政法院判決之上訴，非以其違背法令為理由，
    不得為之，行政訴訟法第242條定有明文。又依同法第243條
    第1項規定，判決不適用法規或適用不當者，為違背法令；
    而判決有同條第2項所列各款情形之一者，為當然違背法令
    。是當事人對於高等行政法院判決上訴，如依行政訴訟法第
    243條第1項規定，以高等行政法院判決有不適用法規或適用
    不當為理由時，其上訴狀或理由書應有具體之指摘，並揭示
    該法規之條項或其內容；若係成文法以外之法則，應揭示該
    法則之旨趣；倘為司法院解釋或本院之判例，則應揭示該判
    解之字號或其內容。如以行政訴訟法第243條第2項所列各款
    情形為理由時，其上訴狀或理由書，應揭示合於該條項各款
    之事實。上訴狀或理由書如未依此項方法表明，或其所表明
    者與上開法條規定不合時，即難認為已對高等行政法院判決
    之違背法令有具體之指摘，其上訴自難認為合法。
二、本件上訴人對於高等行政法院判決上訴，係以：有限責任台
    灣省第二資源回收物運銷合作社（下稱二資社）係採用廢棄
    物共同運銷制度，於各廢棄物收集站設有司庫，代表二資社
    買賣廢棄物及收付款項，司庫乃收集站之代表，故為二資社
    於各廢棄物收集站設立之負責人，宜認定係該社社員共同運
    銷廢棄物，依一時貿易所得歸課社員之綜合所得稅。上訴人
    雖非二資社社員，並不影響上訴人實際上參加共同運銷制度
    從事廢棄物買賣之事實，因此，二資社自無需替上訴人申報
    個人一時貿易所得。又財政部業已認定廢棄物共同運銷之交
    易方式係合法之完稅制度，且參加廢棄物共同運銷制度而得
    免辦理營業登記者，不以具有二資社社員身分為必要，原判
    決未予究明，顯有違信賴保護原則。其次，廢棄物共同運銷
    制度，係將所有社會大眾及拾荒者逐層參與回收或由農民直
    接生產提供，再集中辦理運銷，以廢棄物運銷合作社或農民
    團體擔任營業主體，若上訴人需辦理營業登記並繳納營業稅
    ，不啻與廢棄物共同運銷制度之設立本旨相抵觸，使二資社
    形同虛設，共同運銷制度將喪失其存在價值，且無法擺脫租
    稅集中之不公平困境。況且同一交易事實之應納稅捐既經二
    資社藉由廢棄物共同運銷制度以報繳營業稅及歸課社員之個
    人綜合所得稅之方式而一次完納，若再補徵上訴人之營業稅
    ，會產生重複課稅之情形，故原判決確有違租稅法律主義。
    又上訴人自始主張係與代表二資社之司庫江金鎮進行交易，
    從未與鏶賢公司及國興公司間有任何廢棄物買賣之交易行為
    ，原判決漏未斟酌此項足生重大影響於判決結果之重要供防
    方法，復未依職權傳喚江金鎮到庭或進行其他必要之調查行
    為，逕憑上訴人於訴訟外之談話筆錄，遽為不利於上訴人之
    認定，藉此規避其法定調查證據之義務，即有判決不適用法
    規。另本件上訴人係自然人，自非營業稅法所稱之營業人及
    同法所稱納稅義務人，是以，原判決未見於此，漏未於判決
    理由中敘明其採納被上訴人認定之理由，亦有判決不適用法
    規或判決不備理由之當然違背法令等語為由。惟核其上訴理
    由狀所載內容，係就原審取捨證據、認定事實之職權行使，
    指摘其為不當，並重述為原審所不採之陳詞，以其一己對法
    令、財政部相關函釋之見解，任意指摘原判決不適用法規、
    適用法規不當，並就原審所為論斷，泛謂其未論斷或違背證
    據法則、信賴保護原則、租稅法定主義等，而未具體表明原
    判決究有如何合於不適用法規或適用不當，或有如何違背司
    法院解釋、本院判例，難認為已對原判決之違背法令有具體
    之指摘。依首揭說明，其上訴為不合法，應予駁回。
三、依行政訴訟法第249條第1項前段、第104條、民事訴訟法第
    95條、第78條，裁定如主文。
中    華    民    國    97    年    11    月    27    日
                    最高行政法院第二庭
                        審判長法官  高  啟  燦
                              法官  林  茂  權
                              法官  曹  瑞  卿
                              法官  黃  合  文
                              法官  廖  宏  明
以  上  正  本  證  明  與  原  本  無  異
中    華    民    國    97    年    11    月    28    日
                              書記官  邱  彰  德


司法院資訊處製作；財團法人民間司法改革基金會備份。
